

A PROPOS

Je suis un jeune développeur âgé de 24 ans. Après 4 années en tant que consultant ERP, il est important pour moi d'évoluer et d'étoffer mes connaissances. Je souhaite changer de langage informatique en me dirigeant vers du développement .NET.

CONTACT

Téléphone: 06 99 47 15 99 Mail: thomastiercin@gmail.com

COMPETENCES PROFESSIONNELLES

- PeopleSoft
- SQL (SQL Server, PostgreSQL, Oracle database)
- Node.JS | JavaScript
- ASP.NET | C#
- Git
- MVC / API / Web service

COMPETENCES PERSONNELLES

- Esprit d'équipe
- Adaptabilité
- Autonomie
- Réactif
- Organisé

LANGUES

- FRANCAIS
- ANGLAIS (TOEIC 840)
- ESPAGNOL

CENTRES D'INTERETS

- Voyages
- Musique
- Photos
- Jeux-vidéos

THOMAS TIERCIN

DÉVELOPPEUR.NET

EXPERIENCES

CONSULTANT ERP

CAPGEMINI | CDI | Octobre 2020 - Aujourd'hui

ERP PeopleSoft / FSCM:

• Continuité de mes missions d'alternance

Missions migration ERP 9.0 vers 9.2:

- Reports techniques
- Analyses fonctionnelles et études d'impact
- Responsable de la gestion des livrables et des livraisons

Maintenance et évolution de l'application créée durant mon alternance :

• Formation des collaborateurs

Missions managériales :

- Backup responsable de deux applications ERP
- Référent technique et fonctionnel pour deux clients

CONSULTANT ERP

CAPGEMINI | Alternance | Octobre 2017 - Octobre 2020

ERP PeopleSoft / FSCM:

- Maintenance d'applications PeopleSoft (Développements, corrections et tests)
- Analyses fonctionnelles
- Livraisons

Création d'une application Web Node. JS interne pour 50 utilisateurs :

- Gestion des demandes JIRA (Ajouts, modifications, archives)
- Contrôle des livrables (normes de développement) et des adhérences avec d'autres développements
- Livraisons automatisées
- Génération de documents (dossiers d'intégration, fichiers de tests, scripts)

DEVELOPPEUR WEB

US Le Ferré | Stage | Janvier 2017 - Février 2017

• Conception complète d'un site internet responsive à l'aide du Framework Bootstrap et du langage PHP pour l'association sportive US Le Ferré

DEVELOPPEUR WEB

Pinto GC | Stage | Mai 2016 - Juin 2016

 Conception complète d'un site internet responsive à l'aide du Framework Bootstrap et du langage PHP pour l'entreprise Pinto GC situé à Fougères

ETUDES

Master 2 - MS2I (Manager des Systèmes d'Information et d'Infrastructure option SYSTÈMES D'INFORMATION)

ENI Ecole Informatique, Nantes | 2019 - 2020

Licence 3 / Master 1 - CDI (Concepteur Développeur Informatique)

ENI Ecole Informatique, Rennes | 2017 - 2019

BTS SIO (Services Informatiques aux Organisations) spécialisation SLAM (Solutions Logicielles et Applications Métiers)

Lycée de la Salle, Rennes | 2015 - 2017

Baccalauréat STMG (Sciences Technologique du Management et de la Gestion)

Notre dame des marais, Fougères | 2015